臺灣臺北地方法院小額民事判決
111年度北小字第2546號
原      告  泰安產物保險股份有限公司

法定代理人  李松季  
訴訟代理人  張皓甯  
            李挺維  
被      告  辛有慶    住○○市○○區○○○路000號      上列當事
人間請求侵權行為損害賠償(交通)事件，經本院於中華民國111
年7月21日言詞辯論終結，判決如下：
    主  文
被告應給付原告新臺幣18,424元，及自民國111年5月14日起至清
償日止，按週年利率百分之5計算之利息。
原告其餘之訴駁回。
訴訟費用新臺幣1,000元由被告負擔百分之88，餘由原告負擔。
本判決第1項得假執行。但被告如以新臺幣18,424元為原告預供
擔保後，得免為假執行。
    事實及理由要領
一、原告主張：被告於民國111年1月17日8時13分許，騎乘ORL-8
    63號普通重型機車（下稱原告重型機車），行經臺北市中山
    區北安路、崇實路口，因附載安全帽未固定掉落碰撞及因車
    身碰撞停等紅燈之原告所承保、訴外人曹家銘駕駛車牌000-
    0000號自用小客車（下稱系爭車輛），致系爭車輛受損（下
    稱系爭事故），案經台北市政府警察局中山分局交通分隊處
    理在案。嗣原告依保險契約賠付修復系爭車輛之費用新臺幣
    （下同）20,847元（其中工資費用17,800元、零件費用3,04
    7元），爰依侵權行為及保險代位權法律關係，聲明請求被
    告給付原告20,847元及自起訴狀繕本送達之翌日起至清償日
    止，按年息5％計算之利息。
二、被告則以：當下已和系爭車輛車主檢查碰撞點，並無任何損
    傷，惟發現現右前車門已有一道刮痕，與碰撞點及左後車門
    亦有兩道刮痕和ー小凹陷，上開所示痕跡三道痕跡及一小凹
    陷，與此次安全帽掉落地面後碰撞至系爭車號，實難聯結其
    相關。另安全帽落地後，實難彈跳達到上述三道刮痕和凹陷
    之處，及各別造成右前車門和右後車門所示之傷痕，縱安全
    帽落地後能彈跳達到上述刮痕和凹陷之處，所造成的刮痕，
    亦絕非由前往後或由後往前傷痕態樣，安全帽掉落地面後，
    其滾動量能，能否造成前述之損傷。原告未能舉證證明「碰
    撞點」與「刮痕」之關聯等語置辯，並聲明：原告之訴駁回
    。
三、按因故意或過失，不法侵害他人之權利者，負損害賠償責任
    ；汽車、機車或其他非依軌道行駛之動力車輛，在使用中加
    損害於他人者，駕駛人應賠償因此所生之損害，民法第184
    條第1項前段、第191條之2前段分別定有明文。次按被保險
    人因保險人應負保險責任之損失發生，而對於第三人有損失
    賠償請求權者，保險人得於給付賠償金額後，代位行使被保
    險人對於第三人之請求權；但其所請求之數額，以不逾賠償
    金額為限，保險法第53條第1項亦有明定。經查，原告主張
    被告駕駛車輛，因附載安全帽未固定掉落後碰撞及車身碰撞
    ，使系爭車輛受損，並由原告依保險契約賠付完畢等情，業
    其提出駕駛執照、行車執照、車損照片、道路交通事故當事
    人登記聯單、道路交通事故資料查詢、估價單、發票、車損
    照片等件影本在卷可稽（本院卷第15頁至第31頁），並經本
    院依職權調取系爭肇事資料附卷可考（本院卷第33頁至第45
    頁）。被告固辯稱：當下和系爭車輛車主檢查碰撞點，並無
    任何損傷。右前車門已有一道刮痕，與碰撞點及左後車門亦
    有兩道刮痕和ー小凹陷，該損害與此次安全帽掉落地面後碰
    撞至系爭車號並無關連云云。惟查：系爭事故發生時，系爭
    車輛車主稱：「我的右側車身有聽到碰撞聲」等語，有調查
    紀錄表1份在卷可憑（本院卷第40頁）。另稽之系爭事故發
    生時，原告重型機車與系爭車輛右側車身發生碰撞，系爭車
    輛確有右側車身碰撞損壞之情形，均有道路交通事故現場圖
    、補充資料表等件在卷可證（本院卷第37、38頁），是原告
    重型機車與系爭車輛右側車身發生碰撞致造成損害等情，足
    堪認定。被告就其抗辯未能舉證以實其說，所辯自未足取。
四、次按不法毀損他人之物者，被害人得請求賠償其物因毀損所
    減少之價額，民法第196條分別定有明文；又按物被毀損時
    ，被害人除得依民法第196條請求賠償外，且依民法第196條
    請求賠償物被毀損所減少之價額，得以修復費用為估定之標
    準，但以必要者為限（例如︰修理材料以新品換舊品，應予
    折舊），此有最高法院77年度第9次民事庭會議決議可資參
    照。查原告主張系爭車輛必要之修繕費用20,847元，其中包
    括工資費用17,800元及零件費用3,047元，有估價單及發票
    為證。系爭車輛之修理，既以新零件更換被毀損之舊零件，
    自應將折舊予以扣除。依行政院所發布之固定資產耐用年數
    表及固定資產折舊率表，自用客車之耐用年數為5年，依定
    率遞減法每年應折舊369/1000。而系爭車輛於107年8月出廠
    ，有系爭車輛行車執照在卷可佐（見本院卷第15頁），至系
    爭事故發生時即111年1月17日止，已使用3年6個月，依上開
    定率遞減法計算零件之折舊，其扣除折舊後之零件費用為62
    4元（計算式如附表），加計工資費用17,800元，共計18,42
    4元，是原告得向被告請求之車輛修復費用為18,424元。
六、從而，原告依侵權行為及保險法第53條之法律關係，請求被
    告給付原告18,424元，及自起訴狀繕本送達翌日即111年5月
    14日起至清償日止，按年息5％計算之利息為有理由，應予准
    許。逾此部分之請求，則無理由，應予駁回。
七、本件原告勝訴部分係依小額程序所為被告敗訴之判決，依民
    事訴訟法第436條之20規定，應職權宣告假執行。並依同法
    第392條第2項規定，依職權為如被告預供擔保，得免為假執
    行之宣告。
八、本件訴訟費用額，依後附計算書確定如主文所示金額。
中　　華　　民　　國　　111 　年　　8 　　月　　11　　日
                  臺北簡易庭
                          法  官　黃莉莉
以上正本證明與原本無異。
如不服本判決，須以違背法令為理由，於判決送達後20日內向本
庭（臺北市○○區○○○路0段000巷0號）提出上訴狀。（須按
他造當事人之人數附繕本）。如委任律師提起上訴者，應一併繳
納上訴審裁判費。
中　　華　　民　　國　　111 　年　　8 　　月　　11　　日
　　　　　　　　　　      書記官　黃慧怡
附表計算式（小數點以下四捨五入）：
第一年折舊：3,047×0.369＝1,124
第二年折舊：（3,047-1,124）×0.369＝710
第三年折舊：（3,047-1,124-710）×0.369＝448
第三年又六個月折舊：（3,047-1,000-000-000）×0.369×6÷12＝
                    141
折舊後殘值：3,047-1,000-000-000-000＝624
計　算　書
項　　　　目　　          金　額（新臺幣）　　   備註
第一審裁判費              1,000元
合　　　　計　          　1,000元
附錄：
一、民事訴訟法第436條之24第2項：　　
　　對於小額程序之第一審裁判上訴或抗告，非以其違背法令為
    理由，不得為之。
二、民事訴訟法第436條之25：　　
　　上訴狀內應記載上訴理由，表明下列各款事項：
    ㈠原判決所違背之法令及其具體內容。
    ㈡依訴訟資料可認為原判決有違背法令之具體事實。